【裁判字號】    97,交聲,488
【裁判日期】    970828
【裁判案由】    交管條例聲異
【裁判全文】
臺灣板橋地方法院交通事件裁定         97年度交聲字第488號
原處分機關  交通部公路總局臺北區監理所
異  議  人
即受處分人  甲○○
上列異議人因違反道路交通管理處罰條例事件，對於原處分機關
於民國97年3 月5 日所為之北監營裁字第裁40-CG0000000號裁決
不服，聲明異議，本院裁定如下：
    主  文
異議駁回。
    理  由
一、異議意旨略以：異議人甲○○經舉發於民國96年12月28日上
    午5 時5 分許，駕駛車牌號碼635-EX號營業用小客車，行經
    臺北縣新莊市○○路、新泰路路口，有「駕車行經有燈光號
    誌管制之交岔路口闖紅燈」之違規情事，而遭處罰鍰新臺幣
    2,700 元，並記違規點數3 點在案。惟依舉發照片所示，斯
    時之燈光號誌似為黃燈，異議人不應遭到處罰。為此對原裁
    決聲明異議，請求撤銷原處分。
二、按汽車（包含機器腳踏車）駕駛人，行經有燈光號誌管制之
    交岔路口闖紅燈者，處新臺幣1,800 元以上5,400 元以下罰
    鍰，並記違規點數3 點，道路交通管理處罰條例第53條第1
    項、第63條第1 項第3 款定有明文。而依違反道路交通管理
    事件統一裁罰基準表所載，倘違規者係駕駛小型車，並於期
    限內繳納或到案聽候裁決者，即應處罰鍰新臺幣2,700 元，
    並記違規點數3 點。
三、經查，異議人對其於96年12月28日上午5 時5 分許，駕駛車
    牌號碼635-EX號營業用小客車，行經臺北縣新莊市○○路、
    新泰路路口，經自動照相設備拍照後，逕行舉發之事實，坦
    承屬實，於本院調查時，對於該自動照相設備乃經檢驗合格
    之機器，並表示不爭執。其雖以依舉發照片所示，斯時之燈
    光號誌似為黃燈云云置辯，然該路口自動照相設備設定為紅
    燈亮後3 秒起開始感應，異議人則是自紅燈亮起後3.36秒起
    ，以時速54公里之速度駛過停止線等節，有臺北縣政府警察
    局97年4 月16日北縣警交字第0970043635號函暨所附前揭路
    口時制表、採證照片、現場照片1 份在卷可稽，所辯尚無足
    採。至上開採證照片之燈光號誌，色澤固有使人誤為黃色之
    虞，但對照前揭現場照片及臺北縣政府警察局97年5 月12日
    北縣警交字第0970055899號函所附該路口紅、黃燈號誌照片
    ，從號誌之相對位置及燈光旁有無紅色光暈，仍可區別2 者
    之不同。從而，異議人於上開時、地駕車闖紅燈，事證明確
    ，原處分機關依據上述道路交通管理處罰條例之規定，參酌
    違反道路交通管理事件統一裁罰基準表所載之裁罰標準予以
    裁罰，核無違誤。異議人為舉發照片上號誌之色澤誤導，提
    起本件異議，為無理由，應予駁回。
四、依道路交通管理處罰條例第87條第2 項、道路交通案件處理
    辦法第19條，裁定如主文。
中    華    民    國    97    年    8     月    28    日
                  交通法庭    法  官  許炎灶
上列正本證明與原本無異。
如不服本裁定，應於裁定送達後5日內向本院提出抗告狀。
                              書記官  屠衛民
中    華    民    國    97    年    8     月    28    日


司法院資訊處製作；財團法人民間司法改革基金會備份。
